臺灣臺南地方法院刑事判決　　　　　　　93年度訴字第1316號
公　訴　人　臺灣臺南地方法院檢察署檢察官
被　　　告　丁○○　男　43歲.
　　　　　　　　　　另案在臺灣臺南監獄執行中
選任辯護人　彭大勇律師
　　　　　　林士龍律師
上列被告因違反毒品危害防制條例案件，經檢察官提起公訴（93
年度營偵字第229號），本院判決如下：
    主  文
丁○○連續販賣第一級毒品，處有期徒刑拾年，扣案如附表一
編號一及附表二所示之第一級毒品海洛因拾伍包（合計淨重壹點
玖捌公克）均沒收銷燬之，如附表一編號一及附表二所示之包裝
袋拾伍個、附表一編號二所示之0000000000號行動電話壹支、附
表三所示之夾鏈袋伍拾個均沒收；0000000000號行動電話壹支沒
收之，如全部或一部不能沒收時，追徵其價額；販賣毒品所得新
臺幣陸仟元沒收之，如全部或一部不能沒收時，以其財產抵償之
。
    事  實
一、丁○○（涉嫌施用毒品部分，另案提起公訴）意圖販賣第一
    級毒品海洛因營利，乃基於販賣海洛因之概括犯意，先自戊○○（涉嫌販賣第一級毒品罪嫌，另案審理中）處販入不詳
　　數量之第一級毒品海洛因後，以自備之夾鏈袋進行分裝，並
  　以其所有之0000000000號行動電話（未扣案）及附表一編號
    二所示之0000000000號行動電話，供聯絡交易毒品之用，而
    自民國九十二年七月間起至同年十一月五日止，以每包新臺
    幣（下同）一千元之價格，在臺南縣新營市○○路日盛銀行
    前，連續販賣予沈二南四次、丙○○二次。嗣因警員據報聲
    請對丁○○持用之0000000000號行動電話進行通訊監察後，
    於九十二年十一月六日下午二時三十分許，在臺南縣新營市
　　○○街十六之二號前，持搜索票對丁○○及其駕駛之RO─36
  　78號自小客車進行搜索，分別在丁○○身上查獲如附表一所
    示之物，在上開自小客車內查獲如附表二所示之物，另在臺
    南縣新營市○○街十六之二號五樓之八丁○○租屋處，查獲
    附表三所示丁○○所有供販賣毒品分裝所用之夾鏈袋五十個
    ，及其施用第二級毒品安非他命之器具等物品，始查悉上情
    。
二、案經臺南縣警察局移請臺灣臺南地方法院檢察署檢察官偵查
    起訴。
    理  由
一、訊據被告丁○○於本院及偵查中對右揭事實自白承認，核與
    證人沈二南及丙○○之證述大致相符，復有附表一、二所示
    之第一級毒品海洛因十五包、聯絡交易毒品所用之行動電話
    及夾鏈袋五十個扣案可佐，另有通訊監察書、通訊譯文、通
    聯紀錄及法務部調查局鑑定通知書在卷可參，足認被告自白
    與事實相符，應可採信。又被告丁○○雖自承販賣海洛因予
    丙○○，惟供稱其僅販賣予丙○○不到十次，並非丙○○警
    詢中所述之一百二十餘次等語，經查，證人丙○○經本院傳
    拘無著，惟審酌苟如丙○○所言之交易次數，則丙○○自九
    十二年七月間起至被告為警查獲止，必須每日均向被告販買
    毒品為是，然此舉非但易遭查緝，且與一般施用毒品者之交
    易常態相悖。是本院認應以被告自承販賣予丙○○「不到十
    次」之次數，與事實相符而可採信，附此說明。
二、又販賣海洛因係違法行為，非可公然為之，且有其獨特之販
    售通路及管道，復無公定價格，容易增減分裝之份量，而每
    次買賣之價量，可能隨時依雙方關係深淺、資力、需求量及
    對行情之認知、來源是否充裕、查緝是否嚴緊、購買者被查
    獲時供述購買對象之可能風險之評估等，而異其標準，非可
    一概而論，從而販賣之利得，一般除被告坦承犯行或價量俱
    臻明確外，委難察得實情，惟販賣之人從價差或量差中牟利
    之方式雖異，然其販賣行為在意圖營利則同一。本案由被告
    數次販賣海洛因予沈二南及丙○○乙情觀之，被告顯然係藉
    由販賣海洛因而利得；復按一般民眾普遍認知毒品海洛因之
    非法交易政府一向查禁森嚴，且予以重罰，衡諸常情，倘非
    有利可圖，絕無平白甘冒被嚴查重罰高度風險之理。從而，
    舉凡其有償交易，除有足以反證其確係另基於某種非圖利本
    意之關係外，自難因無法查悉其販入價格，作為是否高價賣
    出之比較，即可謂其無營利之意思而阻卻販賣犯行之追訴。
    是被告丁○○甘冒風險販賣海洛因，其有利可圖要屬必然，
    其有營利之意圖，亦可認定。
三、論罪科刑部分
　(一)按被告行為後毒品危害防制條例經總統於九十二年七月九日
  　總統華總一義字第09200121930 號令修正公布；並自公布後
　　六個月施行。原毒品危害防制條例第四條由五項增列為六項
　  ，同條第一項販賣第一級毒品部分之構成要件及法定刑並未
    更動，爰依刑法第二條第一項前段規定，適用修正後毒品危
　　害防制條例第四條之規定，合先敘明。
　(二)查海洛因係屬（修正後）毒品危害防制條例第二條第二項第
  　一款所列之第一級毒品。核被告丁○○所為，係犯（修正後
    ）毒品危害防制條例第四條第一項之販賣第一級毒品罪。其
　　販賣前後持有第一級毒品海洛因之低度行為，應為販賣之高
  　度行為所吸收，不另論罪。被告先後多次販賣海洛因之行為
　　，時間緊接，方法相同，所犯係構成要件相同之罪名，顯係
  　係基於概括犯意反覆為之，為連續犯，應依刑法第五十六條
    規定，論以一罪，並就罰金刑部分加重其刑，其法定刑為死
　　刑、無期徒刑部分，依法不得加重。
　(三)又被告經警查獲後，供出毒品來源並配合警方查緝犯罪，因
  　而破獲戊○○販賣第一級毒品海洛因案件等情，業經證人即
    警員乙○○於本院及偵訊中證述：我們之前只知道戊○○綽
    號，我們是根據丁○○提供戊○○的車輛型號，才查出戊○○的住所，可以說如果沒有丁○○提供戊○○的相關資料，
    即無法破獲戊○○等語（詳偵卷188頁、本院卷93 頁）。且
    另案被告戊○○亦經檢察官起訴涉嫌販賣毒品，並具體求處
    死刑乙情，亦經本院調閱九十三年度重訴字第二二號戊○○
    被訴販毒之卷宗核閱屬實，並有該案之起訴書及偵訊筆錄附
  　卷可參，爰依毒品危害防制條例第十七條規定，減輕其刑。
　　雖被告於另案被告戊○○偵訊時，因畏懼而不敢當庭指認戊○○為其毒品上游來源，然仍無解於戊○○係因被告提供之
    資訊而破獲之事實。至於辯護人另主張被告有情堪憫恕之處
    ，請求依刑法第五十九條減輕其刑等語，然本院認被告販賣
    毒品之犯行，戕害他人身心，對社會秩序及風氣影響甚鉅，
　　其所為尚無足以憫恕之處，是辯護人前揭主張，無足憑採。
  　爰審酌被告犯罪之動機、目的、手段、所生危害、品性、販
    賣毒品之次數、對社會秩序之危害及犯罪後態度等一切情狀
    ，量處如主文所示之刑，以示儆懲。
四、沒收部分
  (一)附表一編號一及附表二所示之白色粉末十五包送驗結果，確
    含有第一級毒品海洛因之成份（合計淨重一‧九八公克) ，
    有法務部調查局九十二年十一月十六日調科壹字第20000460
    7號、同年月二十六日調科壹字第200004606號鑑定通知書足
    憑（詳偵卷212、213頁），均屬違禁物，應依毒品危害防制
    條例第十八條第一項前段規定宣告沒收銷燬之。
  (二)按毒品危害防制條例第十九條第一項，係刑法第三十八條第
    一項第二款特別規定，採義務沒收主義，苟能證明係供犯罪
    所用之物，均應依毒品危害防制條例第十九條第一項規定宣
    告沒收之（最高法院八十八年度台上字二○三九號判決參照
    ）。基此，前揭海洛因之包裝袋十五個、附表一編號二之行
    動電話、附表三所示之夾鏈袋五十個，均係被告所有販賣毒
    品海洛因所用之物，應依毒品危害防制條例第十九條第一項
    沒收。
  (三)又毒品危害防制條例第十九條第一項後段之「如全部或一部
    不能沒收時，追徵其價額或以其財產抵償之」，為沒收之補
    充規定，係以執行時，經宣告沒收之物，如有實際不能沒收
    情形時之補充執行方法（臺灣高等法院八十八年法律座談會
    ）。查0000000000號行動電話一支，亦係被告所有供聯絡交
  　易毒品所用之物，業據被告供陳在卷，然前開行動電話並未
    扣案，又無證據證明業已滅失，故應依毒品危害防制條例第
    十九條第一項規定諭知沒收，如全部或一部不能沒收時，則
    追徵其價額。
  (五)末查，被告販賣第一級毒品海洛因之次數及數額，依證人沈
　　二南於警偵訊證述：其自九十二年十月間起，每次以一千元
  　之代價，向被告購買毒品海洛因四、五次；另據被告自承約
    每星期一次，每次一千元之代價，販賣海洛因予丙○○不到
    十次之供述，依有利被告之解釋，應認被告販賣海洛因予沈
　　二南之次數至少為四次，販賣予丙○○之次數至少為二次，
  　每次一千元。故其販毒所得為六千元，應依毒品危害防制條
    例第十九條第一項之規定諭知沒收，如全部或一部不能沒收
    時，以其財產抵償之。
  (六)又本案雖在被告身上扣得附表四所示之行動電話，惟無證據
    證明係被告聯絡交易毒品所用之物，及在被告住處扣得其施
    用第二級毒品安非他命等物品，皆與本案被告販賣第一級毒
    品海洛因之犯行無涉，均無庸為沒收之諭知，併附敘明。
據上論斷，應依刑事訴訟法第二百九十九條第一項前段，（修正
後）毒品危害防制條例第四條第一項、第十七條、第十八條第一
項前段、第十九條第一項，刑法第二條第一項前段、第十一條前
段、第五十六條、第三十八條第一項第二款，判決如主文。
本案經檢察官甲○○到庭執行職務
中　　華　　民　　國　　94　　年　　6 　　月　　29　　日
　　　　　　　　　刑事第十庭  審判長法　官　鄭文祺
　　　　　　　　　　　　　　　　　　法　官  蔡奇秀
　　　　　　　　　　　　　　　　　　法　官　林中如
以上正本證明與原本無異。
如不服本判決，應於收受送達後10日內向本院提出上訴書狀（應
附繕本）。
　　　　　　　　　　　　　　　　　　書記官  馬愛君
中　　華　　民　　國　　94　　年　　6 　　月　　29　　日
毒品危害防制條例第四條第一項：
製造、運輸、販賣第一級毒品者，處死刑或無期徒刑；處無期徒
刑者，得併科新臺幣一千萬元以下罰金。
附表一：
┌──┬───────────────┬──┬──┐
│編號│  　　　扣案物品名稱　　  　　│單位│數量│
├──┼───────────────┼──┼──┤
│一　│海洛因（合計淨重零點柒公克）│包　│　│
├──┼───────────────┼──┼──┤
│二　│SAGEM牌0000000000號行動電話（ │支　│壹　│
│    │含SIM卡）　　　               │    │    │
└──┴───────────────┴──┴──┘
附表二：
┌──┬───────────────┬──┬──┐
│編號│  　　　扣案物品名稱　　  　　│單位│數量│
├──┼───────────────┼──┼──┤
│一　│海洛因（合計淨重壹點陸壹公克）│包　│拾肆│
└──┴───────────────┴──┴──┘
附表三：
┌──┬───────────────┬──┬──┐
│編號│  　　　扣案物品名稱　　  　　│單位│數量│
├──┼───────────────┼──┼──┤
│一  │夾鏈袋　　　                  │個　│伍拾│
└──┴───────────────┴──┴──┘
附表四：
┌──┬───────────────┬──┬──┐
│編號│  　　　扣案物品名稱　　  　　│單位│數量│
├──┼───────────────┼──┼──┤
│一  │SHARP牌0000000000號行動電話（ │支　│壹　│
│    │含SIM卡）　　　　             │    │    │
└──┴───────────────┴──┴──┘
